臺灣屏東地方法院刑事判決　　　　　　　99年度訴字第1349號
公　訴　人　臺灣屏東地方法院檢察署檢察官
被　　　告　林清龍
指定辯護人　本院公設辯護人　張宏惠
上列被告因違反槍砲彈藥刀械管制條例等案件，經檢察官提起公
訴（99年度偵字第8717號），本院判決如下：
    主  文
林清龍未經許可，持有可發射子彈具有殺傷力之改造槍枝，累犯
，處有期徒刑壹年柒月，併科罰金新臺幣伍萬元，罰金如易服勞
役，以新臺幣壹仟元折算壹日，扣案之改造手槍壹枝（含彈匣壹
個，槍枝管制編號：0000000000號）沒收。
    事  實
一、林清龍前於民國93年間施用毒品案件，經本院各以93年度訴
    字第997 號刑事判決判處有期徒刑1 年2 月、3 月，應執行
    有期徒刑1 年3 月確定、以95年度訴字第982 號刑事判決判
    處有期徒刑8 月確定，經減刑為有期徒刑4 月，上開2 案件
    經撤銷假釋後接續執行，甫於96年1 月5 日執行完畢，另於
    96 年 間因施用毒品案件，經本院判處有期徒刑8 月，減為
    有期徒刑4 月，於96年8 月12日執行完畢。詎仍不知悔改，
    明知具有殺傷力之改造手槍，係槍砲彈藥刀械管制條例第4
    條第1 項第1 款所列管之槍砲，非經中央主管機關許可，不
    得持有，竟於98年初某日（起訴書誤載為99年初某日），未
    經許可，在不詳地點，收受友人王國寶（已於98年9 月19日
    死亡）所交付之仿BERETTA 廠M9型半自動手槍製造，換裝土
    造金屬槍管而成，具有殺傷力之改造手槍1 枝（含彈匣1 個
    ，槍枝管制編號0000000000號）而持有之。嗣經警於99年9
    月21 日 凌晨3 時30分許，在屏東縣萬丹鄉○○路○ 段統一
    超商店前執行通緝犯逮捕時，林清龍於有偵查犯罪職權之警
    員發覺其上開持有改造手槍前，即主動承認其持有改造手槍
    ，並自其所騎乘之機車置物箱內，提出上開改造手槍，自首
    並報繳全部槍枝而當場扣得上述改造手槍1 枝（含彈匣1 個
    ），而查悉上情。
二、案經屏東縣政府警察局屏東分局報請臺灣屏東地方法院檢察
    署檢察官偵查起訴。
    理  由
一、按被告以外之人於審判外之陳述，雖不符前四條之規定，而
    經當事人於審判程序同意作為證據，法院審酌該言詞陳述或
    書面陳述作成時之情況，認為適當者，亦得為證據。當事人
    、代理人或辯護人於法院調查證據時，知有第159條第1項不
    得為證據之情形，而未於言詞辯論終結前聲明異議者，視為
    有前項之同意，刑事訴訟法第159 條之5 定有明文。本判決
    下列所引具傳聞性質之證據，被告及其選任辯護人均未爭執
    其證據能力，亦未於本案言詞辯論終結前對證據能力聲明異
    議，依上開規定，視為被告及其選任辯護人同意作為證據，
    且經本院審酌該等言詞陳述作成時之情況及證據取得過程等
    節，認亦適宜作為證據，自得為被告裁判基礎之證據資料。
    此外，依刑事訴訟法第198 條、第208 條之規定，所謂鑑定
    乃指於刑事訴訟程序中為取得證據資料而由檢察官或法官指
    定具有特別知識經驗之鑑定人、學校、機關或團體，就特定
    之事物，以其專業知識加以分析、實驗而作判斷，以為偵查
    或審判之參考。故而，不論鑑定人或鑑定機關、學校、團體
    ，均應由檢察官或法官視具體個案之需要而為選任，始符合
    刑事訴訟法第198 條、第208 條之規範本旨，否則所為鑑定
    ，仍屬於傳聞證據。但對於司法警察機關調查中之案件，或
    有量大或急迫之情形，為因應實務之現實需求，認為當然有
    鑑定之必要者，基於檢察一體原則，得由該管檢察長對於轄
    區內之案件，以事前概括選任鑑定人或囑託鑑定機關（團體
    ）之方式，俾便轄區內之司法警察官、司法警察對於調查中
    之此類案件，得即時送請事前已選任之鑑定人或囑託之鑑定
    機關（團體）實施鑑定，有法務部92年9 月1 日法檢字第
    0920035083號函可按。而臺灣高等法院檢察署檢察長概括選
    任法務部調查局、內政部警政署刑事警察局為「槍彈有無殺
    傷力之鑑定」鑑定機關，有臺灣高等法院檢察署92年10月15
    日檢文允字第0921001322號函附之臺灣高等法院檢察署檢察
    長概括選任鑑定機關名冊可按。是鑑定本件扣案之槍彈是否
    有殺傷力之內政部警政署刑事警察局99年10月27日刑鑑字第
    0990140179號槍彈鑑定書，雖由屏東縣警察局屏東分局逕送
    請內政部警政署刑事警察局鑑定，惟內政部警政署刑事警察
    局為臺灣高等法院檢察署檢察長事前概括選任鑑定機關，其
    所為之鑑定結果，自有證據能力。
二、上揭事實，業據被告林清龍於警詢時、偵查中及本院審理時
    坦承不諱，並有扣押物品目錄表、屏東縣政府警察局槍枝初
    步檢視報告表各一份、現場照片六張附卷可證（警卷第16、
    18-21 、23-24 頁），並有改造手槍1 枝（含彈匣1 個，槍
    枝管制編號：0000000000）扣案可資佐證，又扣案之改造手
    槍經送請內政部警政署刑事警察局鑑驗，結果認：「送鑑手
    槍1 枝（槍枝管制編號0000000000），認係改造手槍，由仿
    BERE TTA廠M9型半自動手槍製造之槍枝，換裝土造金屬槍管
    而成，擊發功能正常，可供擊發適用子彈使用，具殺傷力。
    」有內政部警政署刑事警察局99年10月27日刑鑑字第099014
    0179號鑑定書一份在卷可憑（偵卷第49頁），堪信被告自白
    確與事實相符，本件事證明確，被告持有具殺傷力之改造手
    槍犯行堪予認定。
三、核被告林清龍所為，係犯槍砲彈藥刀械管制條例第8 條第4
    項之未經許可持有可發射子彈具有殺傷力之槍枝罪。被告於
    有偵查犯罪職權之警員發覺其上開持有改造手槍前，即主動
    承認其持有改造手槍，並自其所騎乘之機車置物箱內，提出
    上開改造手槍，自首並報繳全部槍枝而當場扣得上述改造手
    槍1 枝（含彈匣1 個）之事實，有屏東縣政府警察局屏東分
    局警員李天寶出具之偵查報告一份附卷可按（警卷第2 頁）
    ，是被告林清龍所為合於槍砲彈藥刀械管制條例第18條第1
    項前段之規定，予以減輕其刑。又被告林清龍前於93年間施
    用毒品案件，經本院各以93年度訴字第997 號判決判處有期
    徒刑1 年2 月、3 月，應執行有期徒刑1 年3 月確定、以95
    年度訴字第982 號判決判處有期徒刑8 月確定，減刑後為有
    期徒刑4 月，上開2 案件經撤銷假釋後接續執行，甫於96年
    1 月5 日執行完畢，另於96年間因施用毒品案件，經本院判
    處有期徒刑8 月，減為有期徒刑4 月，於96年8 月12日執行
    完畢之事實，有臺灣高等法院被告前案紀錄表1 份在卷可查
    ，其受有期徒刑執行完畢後，五年以內再犯本件有期徒刑以
    上之罪，為累犯，應依刑法第47條第1 項規定加重其刑。並
    依法先加重後減輕。爰審酌被告有上述犯罪前科，素行不佳
    ，未經許可持有上開改造手槍，惟念其未持上開改造槍枝從
    事犯罪行為，兼衡其犯罪之動機、目的，及犯罪後坦承犯行
    ，態度良好等一切情狀，量處如主文所示之刑，併就罰金部
    分諭知易服勞役之折算標準。扣案之由仿BERETTA 廠M9型半
    自動手槍製造之槍枝，換裝土造金屬槍管而成之改造手槍1
    枝（含彈匣1 個，槍枝管制編號：0000000000號），屬違禁
    物，不問屬於犯人與否，應依刑法第38條第1 項第1 款之規
    定宣告沒收。
據上論斷，應依刑事訴訟法第299 條第1 項前段，槍砲彈藥刀械
管制條例第8 條第4 項、第18條第1 項前段，刑法第11條前段、
第47條第1 項、第42條第3 項、第38條第1 項第1 款，判決如主
文。
本案經檢察官林圳義到庭執行職務
中    華    民    國   100    年    3     月    2     日
                  刑事第二庭    審判長法  官  潘正屏
                                      法  官  翁世容
                                      法  官  涂裕洪
以上正本證明與原本無異。
如不服本判決，應於收受本判決送達後10日內，向本院提出上訴
書狀（應敘述具體理由並附繕本），其未敘述上訴理由者，至遲
應於上訴期間屆滿後20日內，向本院補提理由書狀，切勿逕送上
級法院。
中    華    民    國   100    年    3     月    2     日
                                      書記官  卓春成
附錄論罪科刑法條：
槍砲彈藥刀械管制條例第8條第4項
未經許可，持有、寄藏或意圖販賣而陳列第1 項所列槍枝者，處
3 年以上10年以下有期徒刑，併科新臺幣700 萬元以下罰金。